Rodrigo João Ramos

ENGENHEIRO ELETRICISTA
DESENVOLVEDOR BACK-END

Informações Pessoais

Sou Engenheiro Eletricista e Desenvolvedor Back-end.

Como Engenheiro Eletricista atuei por mais de 5 anos no ramo de Obras como Site Manager. Foram diversas obras e em vários setores, embora a maior parte delas tenha sido na área de construção e ampliação de subestações e usinas solares. A experiência que tive como engenheiro me trouxe a competência do trabalho em equipe, solução de problemas, liderança e foco em entregar o melhor resultado e no prazo determinado.

Considero-me uma pessoa extremamente proativa, sempre buscando mais conhecimento, experiência e evolução.

Formação Acadêmica

Graduado em Engenharia
 Elétrica

Universidade de Passo Fundo 2012 - 2017 Curso Formação Desenvolvedor Moderno

Escola de Programação DevSuperior 2022 - 2023

Curso Java Spring Expert
 Escola de Programação DevSuperior
 2023

Skills

Back-end:

Java, Spring Boot, Spring Data (JPA), Spring Security (JWT), API Rest, Testes Automatizados (testes unitários, testes de intregração, JUnit, Mockito, Jacoco), CI/CD, Banco de Dados (PostgreSQL, MongoDB, entre outros), Docker e Docker Compose.

Front-end:

JavaScript, TypeScript, ReactJS, HTML e CSS.

Outros conhecimentos:

Git e Github, Postman, Figma, entre outros. Inglês intermediário.

Objetivo

Atuar como Desenvolvedor, adquirir mais experiência e crescer dentro da empresa

Contato

Telefone: (54) 99185-4828

E-mail: digojramos@gmail.com

Experiências Profissionais

Desenvolvedor

Em busca da primeira vaga/oportunidade de trabalho em alguma empresa. A experiência adquirida até o momento foi baseada em cursos e projetos criados. Exmeplo de um projeto criado: e-commerce (parte back-end e front-end)

• Engenheiro Eletricista

Elmo Eletro Montagens LTDA 2018 - 2019

Obras como engenheiro responsável (Site Manager):

- Ampliação da subestação Erechim1 da CEEE. Instalação de Módulo de Entrada de Linha em 13,8kV.
- Ampliação da subestação Erechim1 da CEEE. Substituição de 2 Transformadores de Força 138/69 kV -23MVA.

• Engenheiro Eletricista

DMS Engenharia LTDA 2020 - 2022

Obras como engenheiro responsável (Site Manager):

- Construção/instalação de duas usinas solares de 3,2MWp (Cliente: AES Tietê) em Rio Paranaíba- MG.
- Construção de uma subestação de 138kV (Cliente: CEEE) em Esteio RS.
- Construção de uma subestação transformadora 23,1kV 380/220 V (Cliente: Lojas Renner) em Sapucaia do Sul RS.